【裁判字號】    94,訴,2386
【裁判日期】    950111
【裁判案由】    搶奪等
【裁判全文】
臺灣桃園地方法院刑事判決              94年度訴字第2386號
公  訴  人  台灣桃園地方法院檢察署檢察官
被      告  丙○○
上列被告因搶奪等案件，經檢察官提起公訴（94年度偵字第1577
2 號），被告為有罪之陳述，經本院裁定由受命法官獨任進行簡
式審判程序，茲判決如下︰
    主  文
丙○○竊盜，處有期徒刑陸月。又意圖為自己不法之所有，而搶
奪他人之動產，處有期徒刑拾月。又竊盜，處有期徒刑陸月。應
執行有期徒刑壹年捌月。
    事  實
一、丙○○曾於民國九十四年三月十七日，因竊盜案件，經本院
    判處有期徒刑五月確定；又於九十四年間，因違反毒品危害
    防治條例案件，經本院判處有期徒刑八月、三月，應執行有
    期徒刑十月；又於九十四年九月三十日，因犯毀損、傷害、
    竊盜案件，經本院判處有期徒刑二月、三月、三月，應執行
    有期徒刑六月；又於九十四年十一月十八日，因竊盜案件，
    經本院判處有期徒刑五月，詎丙○○仍不知悔改，竟又另行
    起意，分別於下列時、地，分別為下列犯行：
(一)、於九十四年八月十四日十七時許，行經桃園縣八德市○○路
    ○段一二九號附近時，因自己所騎乘之機車臨時故障，又需
    用機車供己代步，且見上址路旁，停放潔奇有限公司所有由
    甲○○所管領使用之車牌號碼：FJ7-267 號重型機車一部，
    無人看管，竟臨時起意，基於意圖為自己不法之所有之竊盜
    犯意，以其所有之機車鑰匙一把，插入該機車之電門，發動
    該機車竊取得手，隨即駛離供己代步之用。
(二)、其於竊得上開機車後，於翌日即九十四年八月十五日某時許
    ，載同不知情之女友吳雅卿（業經檢察官另為不起訴處分）
    前往訪友未遇後，因心情不佳，於同日即九十四年八月十五
    日九時十五分許，行經桃園縣八德市○○路六○○巷前，因
    見乙○○獨自騎乘車牌號碼：F7L-310 號重型機車，同向行
    駛在其前方，竟又另行起意，基於意圖為自己不法之所有之
    搶奪犯意，先將所騎乘之機車，向前靠近乙○○所騎乘機車
    ，乘乙○○不備之際，出手搶奪乙○○所有置於所騎機車腳
    踏板上之大皮包一個，內有乙○○所有之現金約新臺幣（下
    同）七、八百元；手機（手機序號000000000000000 號）一
    支；MP3 一台；健保卡、身分證、提款卡、駕照、學生證各
    一張；郵局存摺一本；小皮包一個（內另有現金五千餘元）
    及化妝品若干得手，得手後旋即加速逃逸，並於逃逸突中，
    隨手將所搶得之該大皮包內之物品倒出在其機車腳踏板上，
    先將該大皮包丟棄路邊，隨後將其中現金七、八百元；手機
    一支；MP3 一台收起後，將其餘物品亦隨意丟棄，迄車行至
    桃園縣八德市光雄新村三九號附近，將所騎乘之上開贓車棄
    置該處。而所收起之該MP3 一台，另於不詳時、地，借予不
    知情之友人使用取回後交警由被害人領回；七、八百元則供
    己花用。
(三)、其於將上開贓車棄置上開地點後，隨即於同日即九十四年八
    月十五日九時許，與不知情之吳雅卿一同搭乘計程車至桃園
    縣南崁路上之「壹咖啡」店內，飲用咖啡，迄至同日十一時
    許，在正欲離開該咖啡店而行經該店走道之際，因見該走道
    旁之櫃子上，置放黃富妃所有之手機（手機序號0000000000
    00000 號）一支，無人看管，且當時該店內服務人員正忙於
    招呼其他客人，無暇他顧，其竟又臨時起意，基於意圖為自
    己不法之所有之竊盜犯意，徒手竊取該手機得手，得手後隨
    即離去，隨後並將所竊得之該手機及上開所搶得之該手機，
    一併變賣得款供己花用。嗣經警以乙○○被搶上開手機之手
    機序號，循線發覺係丙○○變賣該手機，而於九十四年八月
    二十九日十五時四十分許，在桃園縣八德市○○路○段七二
    三巷五號三樓，當場查獲，始悉上情。
二、案經桃園縣警察局八德分局報由臺灣桃園地方法院檢察署檢
    察官偵查起訴。
    理  由
一、事實欄一、(一)至(三)之事實，除事實欄一、(二)被告所搶得之財
    物種類外，均據被告於警詢、檢察官訊問及本院訊問、審理
    時坦承不諱，事實欄一、(一)之事實，核與被害人甲○○於檢
    察官訊問時之證述相符，並有車輛協尋通報單、車輛竊盜個
    別查詢資料各一份；竊車地點照片二張在卷足證。事實欄一
    、(二)之事實，除被告所搶得之財物及被告是否於行搶逃逸過
    程中，持安全帽丟擲被害人乙○○一節外，核與被害人乙○
    ○於警詢、檢察官訊問時之證述相符，並有贓物認領保管單
    一紙、贓物照片一張；行搶地點、棄車地點照片各二張在卷
    足證；事實欄一、(三)之事實，核與被害人黃富妃於檢察官訊
    問時之證述相符；事實欄一、(一)、(二)之事實，並經證人即被
    告之女友吳雅卿於警詢時證述被告竊取該機車繼而騎該機車
    行搶之過程等情明確；事實欄一、(二)、(三)之事實，並經證人
    樊保川於警詢證述被告轉賣上開所搶及所竊手機各一支之事
    實明確，並有該二支手機之讓渡書一份在卷足證。事實欄一
    、(一)至(三)之事實，除事實欄一、(二)中有關被告所搶得之財物
    及被告是否於行搶逃逸過程中，持安全帽丟擲被害人乙○○
    一節外，均堪認定。
二、實欄一、(二)中有關被告所搶得之財物一節，被告雖於警詢、
    檢察官訊問時陳稱：我搶得皮包內有現金約一千元、手機一
    支、MP3 一台云云，然被害人乙○○於警詢時明確陳述：我
    遭搶皮包一個，內有現金約五千元、手機一支、MP3 一台、
    健保卡、身分證、提款卡、駕照、學生證各一張、郵局存摺
    一本等語；於檢察官訊問時證述：皮包內除上開物品外，另
    有化妝品若干等語，而被告於本院審理時亦供稱：我搶到被
    害人皮包後，先將裡面的東西倒出來放在我機車腳踏板上，
    隨即將包包丟還被害人，當時我確實有在該包包內拿到一個
    小包包，但是我不知道裡面有五千元，所以後來就將這個小
    包包，連同健保卡、身分證、郵局存摺、提款卡、重機車駕
    照、萬能大學學生證等物一起丟掉，所以我只有拿到現金七
    、八百元及ＭＰ３一台、手機一支等語，是被告所搶得之物
    為大皮包一個，內有現金七、八百元；手機一支；MP3 一台
    ；健保卡、身分證、提款卡、駕照、學生證各一張；郵局存
    摺一本；小皮包一個，內另有現金五千餘元等，已堪認定。
    另被告雖未提及該包包內另有化妝品若干等情，然查，被害
    人於檢察官訊問時明確陳述上開皮包內有化妝品若干等情，
    參酌一般婦女外出時多有攜帶化妝品之習慣，被害人所稱皮
    包內有化粧品若干，即與常情無違，且被告搶得上開包包後
    ，係在逃逸過程中，將被害人包包內物品倒出，其顯然尚不
    及明白確認該包包內裝有何物，是此部分自以被害人所陳為
    可採信。即被告搶得之財物即如事實欄一、(二)所載無誤。
三、實欄一、(二)中有關被告是否於行搶逃逸過程中，持安全帽丟
    擲被害人乙○○一節，被害人乙○○雖於警詢、檢察官訊問
    時均證述：我遭搶後，我有騎車追趕被告，追至約二部機車
    之距離時，被告將頭上之安全帽脫下，隨手丟向我，但沒有
    砸到我云云，然訊之被告於本院審理時陳稱：當時我搶得被
    害人皮包後，騎車快速逃逸，因我所戴安全帽扣子沒扣緊，
    且騎的太快，所以安全帽自己掉下來，我沒用安全帽砸被害
    人等語，衡情搶奪他人之財物者逃逸時，遇有追趕者，多會
    盡量掩飾自己之容貌，怕日後遭人指認，被告既是頭戴安全
    帽騎贓車逃逸，其遭被害人自後追趕時，理當盡量掩飾其容
    貌，其自行脫下安全帽而自曝其容貌之可能性顯低。參以安
    全帽若有扣環且已扣緊，則騎乘者於機車行進中，甚難單手
    即將安全帽取下以供丟擲，反之若扣環未扣緊，則被告所稱
    ：我所戴安全帽扣子沒扣緊，所以自己掉下來等語，即與常
    情無違。是被害人乙○○顯有可能係將該安全帽不慎掉落，
    誤認為係被告持安全帽向伊丟擲，是此部分自以被告上開供
    述為可採信，即被告並未於逃逸過程中，持安全帽丟擲被害
    人無誤。此部分檢察官亦未認定被告有何於逃逸過程中，持
    安全帽丟擲被害人之情形，核與本院認定相符，併予敘明。
四、核被告事實欄一、(一)、(三)所為，均係犯刑法第三百二十第一
    項之普通竊盜罪。事實欄一、(二)趁被害人不及防備之際，下
    手搶奪財物之行為，核其所為，係犯刑法第三百二十五條第
    一項之普通搶奪罪。又被告所為事實欄一、(一)、(三)之竊盜犯
    行，雖前後僅相隔一日，然查，被告之所以竊取事實欄一、
    (一)之機車，乃係因自己所騎乘之機車，臨時故障，又需用機
    車供己代步，偶見上開路旁，停放上開機車一部，無人看管
    ，遂臨時起意，以自備之機車鑰匙而予竊取；又其之所以竊
    取事實欄一、(三)之手機，則係其至上開「壹咖啡」店內，飲
    用咖啡後，在正欲離去該店之際，偶見該走道旁之櫃子上，
    置放該手機一支，無人看管，且當時該店內服務人員正忙於
    招呼其他客人，無暇他顧，其又臨時起意而予竊取等情，均
    業如前述，且被告於本院審理時一再明確表示其上開二次竊
    盜均是臨時起意等情，是被告上開先後二次竊盜犯行，均係
    分別臨時起意而為，均非自始即基於概括犯意無誤。另被告
    曾於九十四年三月十七日，因竊盜案件，經本院判處有期徒
    刑五月確定；又於九十四年間，因違反毒品危害防治條例案
    件，經本院判處有期徒刑八月、三月，應執行有期徒刑十月
    ；又於九十四年九月三十日，因犯毀損、傷害、竊盜案件，
    經本院判處有期徒刑二月、三月、三月，應執行有期徒刑六
    月；又於九十四年十一月十八日，因竊盜案件，經本院判處
    有期徒刑五月，有台灣高等法院被告前案紀錄表一份及各該
    判決影本一份在卷足證，雖其該等竊盜犯行之時間，均與本
    件二次竊行之時間相近，然如前述，被告本件先後二次竊盜
    犯行，均係分別臨時起意所為，即非上開業經判決竊盜部份
    之起訴或確定判決效力所及，附此說明。被告先後二次竊盜
    犯行，犯意各別，已如前述，且其二次竊盜行為分別又與其
    搶奪犯行間，犯意有別，罪名不同，行為有異，三罪應分論
    併罰之。
五、爰審酌被告先後二次所竊取之財物，一為2000年份、101CC
    之重型機車一部；一為手機一支，業如前述，所竊之物價值
    均不高，所竊機車使用一日後丟棄，所竊手機已變賣現金花
    用；本案搶奪情節係於在路上公然搶奪路人，且於白晝為之
    ，犯罪所生之危害不輕，所搶財物，大皮包一個，內有被害
    人乙○○所有之現金約七、八百元；手機一支；MP3 一台；
    健保卡、身分證、提款卡、駕照、學生證各一張；郵局存摺
    一本；小皮包一個，內另有現金五千餘元，及化妝品若干，
    得手後除現金約七、八百元；手機一支；MP3 一台外，餘均
    旋即丟棄，其中MP3 一台已由被害人領回，手機一支已變賣
    現金花用，犯罪情節非輕，然犯後坦承全部犯行，犯後態度
    尚佳，及其本年度已多次行竊，素行非佳等一切情狀，各量
    處如主文所示之刑，並定其應執行之刑，以示懲儆。另被告
    持以竊取上開機車之鑰匙一支，雖係被告所有用以行竊所用
    之物，業據被告於審理時供明，然因未扣案，為免將來執行
    之困難，爰不宣告沒收。
六、本件被告於本院準備程序中，就被訴事實為有罪之陳述，是
    本件合於刑事訴訟法第二百七十三條之一第一項之要件，經
    本院裁定由受命法官獨任進行簡式審判程序，併於敘明。
據上論斷，應依刑事訴訟法第二百七十三條之一第一項、第二百
九十九條第一項前段，刑法第三百二十條第一項、第三百二十五
條第一項、第五十一條第五款，罰金罰鍰提高標準條例第一條前
段，判決如主文。
本案經檢察官徐文豪到庭執行職務
中     華     民     國    95    年    1    月   11   日
                     刑事第三庭法  官  尹  良
上正本證明與原本無異。
如不服本判決，得於判決書送達之翌日起十日內，以書狀敘述理
由，向本院提出上訴。
                               書記官  廖宜政
中    華    民    國    95    年    1     月    11    日
附論罪科刑法條：
中華民國刑法第320條(普通竊盜罪、竊佔罪)
意圖為自己或第三人不法之所有，而竊取他人之動產者，為竊盜
罪，處五年以下有期徒刑、拘役或五百元以下罰金。
意圖為自己或第三人不法之利益，而竊佔他人之不動產者，依前
項之規定處斷。
前二項之未遂犯罰之。
中華民國刑法第325條(普通搶奪罪)
意圖為自己或第三人不法之所有，而搶奪他人之動產者，處六月
以上五年以下有期徒刑。
因而致人於死者，處無期徒刑或七年以上有期徒刑，致重傷者，
處三年以上十年以下有期徒刑。
第一項之未遂犯罰之。


司法院資訊處製作；財團法人民間司法改革基金會備份。
